【裁判字號】    98,破,21
【裁判日期】    981027
【裁判案由】    宣告破產
【裁判全文】
臺灣桃園地方法院民事裁定                98年度破字第21號
聲  請  人  甲○○○
相  對  人  大家好實業有限公司
上列聲請人聲請宣大家好實業有限公司告破產事件，本院裁定如
下：
    主  文
聲請駁回。
聲請程序費用由聲請人負擔。
    理  由
一、本件聲請意旨略以：相對人大家好實業有限公司經營餐飲業
    多年，其後因面臨大環境丕變、業務競爭激烈，以致經營成
    本有增無減，每日營收已無法維持，不得以向銀行借貸周轉
    ，未料仍無法扭轉不利情勢，甚至利息負荷造成雪上加霜，
    加速惡化。本擬盡量努力掙扎，期能有所償還，但無奈負擔
    履行已有困難，且時日愈久，愈影響信譽，致業務日益沒落
    ，不得不停止營業，經濟部並於民國94年03月發函廢止相對
    人公司在案。截至98年09月20日止，相對人積欠之負債總額
    已達新台幣（下同）5241萬9556元，惟相對人現已無可供償
    還之財產，確已無清償能力，而聲請人為相對人公司之清算
    人，爰依法聲請宣告相對人破產等語。
二、按破產，對債務人不能清償債務者，宣告之；破產宣告時屬
    於破產人之一切財產，及將來行使之財產請求權，破產宣告
    後，破產終結前，破產人所取得之財產，為破產財團；財團
    費用及財團債務，應先於破產債權，隨時由破產財團清償之
    ，破產法第57條、第82條第1 項、第97條分別定有明文。破
    產程序乃於債務人不能清償其債務時，為使多數債權人獲得
    平等滿足，並兼顧債務人之利益，而就債務人之總財產，由
    法院參與之一般強制執行程序之謂。法院就破產之聲請，依
    職權為必要之調查，如債務人確係無財產，則破產財團不能
    構成，即無從依破產程序清理債務，參照破產法第148 條規
    定之旨趣，自應依同法第63條之規定，以裁定駁回其聲請（
    參司法院院字第1505號解釋）。是構成破產財團之債務人財
    產，明顯不足清償破產財團費用及財團債務時，無異徒增破
    產程序並浪費相關費用，無助於債務人與債務人，自應認其
    聲請宣告破產為無實益，應依破產法第63條規定，以裁定駁
    回其破產宣告之聲請。
三、經查，聲請人主張之上開事實，業據提出相對人之財產狀況
    說明書、債權人清冊等為證，是應認聲請人主張：相對人之
    負債總額5241萬9556元，且無可供清償債務之資產一情，堪
    認信實。據此，相對人之資產已明顯不足清償破產財團費用
    及財團債務，苟予宣告破產，徒增支付破產管理人之報酬及
    破產程序所需之各項費用外，並有害於其債權人對各該債權
    原得受償之部分，實不能達清理債務之目的，僅徒增程序之
    浪費，揆諸上揭法律規定、司法院解釋及判例之說明，本件
    聲請宣告破產，並無實益，亦無理由，自不應准許。
四、依破產法第5 條、民事訴訟法第95條、第78條，裁定如主文
    。
中    華    民    國    98    年    10    月    27    日
                        民事第三庭    法  官  周玉
以上正本係照原本作成
如對本裁定抗告，須於裁定送達後10日內向本院提出抗告狀，並
應繳納抗告費新台幣1,000 元。
中    華    民    國    98    年    10    月    27    日
                                      書記官  崔青菁


司法院資訊處製作；財團法人民間司法改革基金會備份。
